# Suomi-malaga, suomen kielen muoto-opin kuvaus.
#
# Tekijänoikeus © 2006 Hannu Väisänen (Etunimi.Sukunimi@joensuu.fi)
#
# Tämä ohjelma on vapaa; tätä ohjelmaa on sallittu levittää
# edelleen ja muuttaa GNU yleisen lisenssin (GPL lisenssin)
# ehtojen mukaan sellaisina kuin Free Software Foundation
# on ne julkaissut; joko Lisenssin version 2, tai (valinnan
# mukaan) minkä tahansa myöhemmän version mukaisesti.
#
# Tätä ohjelmaa levitetään siinä toivossa, että se olisi
# hyödyllinen, mutta ilman mitään takuuta; ilman edes
# hiljaista takuuta kaupallisesti hyväksyttävästä laadusta tai
# soveltuvuudesta tiettyyn tarkoitukseen. Katso GPL
# lisenssistä lisää yksityiskohtia.
#
# Tämän ohjelman mukana pitäisi tulla kopio GPL
# lisenssistä; jos näin ei ole, kirjoita osoitteeseen Free
# Software Foundation Inc., 51 Franklin Street, Fifth Floor,
# Boston, MA 02110-1301, USA.
#
# Tämän ohjeman linkittäminen staattisesti tai dynaamisesti
# muihin moduuleihin on ohjelmaan perustuvan teoksen
# tekemistä, joka on siis GPL lisenssin ehtojen alainen.
#
#
# This program is free software; you can redistribute it and/or modify
# it under the terms of the GNU General Public License as published by
# the Free Software Foundation; either version 2, or (at your option)
# any later version.
#
# This program is distributed in the hope that it will be useful, but
# WITHOUT ANY WARRANTY; without even the implied warranty of
# MERCHANTABILITY or FITNESS FOR A PARTICULAR PURPOSE.  See the GNU
# General Public License for more details.
#
# You should have received a copy of the GNU General Public License
# along with this program; see the file COPYING.  If not, write to the
# Free Software Foundation, Inc., 51 Franklin Street, Fifth Floor, Boston, MA
# 02110-1301, USA.
#
# Linking this program statically or dynamically with other modules is
# making a combined work based on this program.  Thus, the terms and
# conditions of the GNU General Public License cover the whole
# combination.


nimitapa_1_lA
          arka+il+la
          arka+el+la  ei_voikko

nimitapa_2
          arka+ill+essa
          arka+ell+essa  ei_voikko

nimitapa_2_tA
          arka+il+taessa
          arka+el+taessa  ei_voikko

nimitapa_2_ttA

nimitapa_3
          arka+ile+ma
          arka+ele+ma  ei_voikko

nimitapa_3_tA
          arka+il+taman
          arka+el+taman  ei_voikko

nimitapa_3_ttA

nimitapa_4
          arka+ile+minen
          arka+ele+minen  ei_voikko

nimitapa_5
          arka+ile+maisillani
          arka+ele+maisillani  ei_voikko

laatutapa_1_vA
          arka+ile+va
          arka+ele+va  ei_voikko

laatutapa_1_tA
          arka+il+tava
          arka+el+tava  ei_voikko

laatutapa_1_ttA

laatutapa_2_lUt
          arka+il+lut
          arka+el+lut  ei_voikko

laatutapa_2_tU_lU_katseltu
          arka+il+tu
          arka+el+tu  ei_voikko

laatutapa_2_ttU

kestämän_tekijäpääte_y1
          arka+ile+n
          arka+ele+n  ei_voikko

kestämän_tekijäpääte_y2
          arka+ile+t
          arka+ele+t  ei_voikko

kestämän_tekijäpääte_y3
          arka+ile+e
          arka+ele+e  ei_voikko

kestämän_tekijäpääte_m1
          arka+ile+mme
          arka+ele+mme  ei_voikko

kestämän_tekijäpääte_m2
          arka+ile+tte
          arka+ele+tte  ei_voikko

kestämän_tekijäpääte_m3
          arka+ile+vat
          arka+ele+vat  ei_voikko

tositavan_kestämä_lAAn
          arka+il+laan
          arka+el+laan  ei_voikko

kertoman_tekijäpääte_y1
          arka+il+in
          arka+el+in  ei_voikko

kertoman_tekijäpääte_y2
          arka+il+it
          arka+el+it  ei_voikko

kertoman_tekijäpääte_y3
          arka+il+i
          arka+el+i  ei_voikko

kertoman_tekijäpääte_m1
          arka+il+imme
          arka+el+imme  ei_voikko

kertoman_tekijäpääte_m2
          arka+il+itte
          arka+el+itte  ei_voikko

kertoman_tekijäpääte_m3
          arka+il+ivat
          arka+el+ivat  ei_voikko

tositavan_kertoma_tiin
          arka+il+tiin
          arka+el+tiin  ei_voikko

tositavan_kertoma_ttiin

ehtotapa
          arka+il+isin
          arka+ile+isin  ei_voikko

ehtotapa_tA
          arka+il+taisiin
          arka+el+taisiin  ei_voikko

ehtotapa_ttA

mahtotapa_le
          arka+il+len
          arka+el+len  ei_voikko

mahtotapa_tA
          arka+il+taneen
          arka+el+taneen  ei_voikko

mahtotapa_ttA

käskytapa_y2
          arka+ile+
          arka+ele+  ei_voikko

käskytapa_kielto
          arka+il+ko
          arka+el+ko  ei_voikko

käskytapa_tA
          arka+il+takoon
          arka+el+takoon  ei_voikko

käskytapa_ttA

johdin_jA_kulkija
          arka+ili+ja
          arka+eli+ja  ei_voikko

johdin_U_arvelu
          arka+il+u
          arka+el+u  ei_voikko
